臺灣桃園地方法院交通事件裁定　　　　　　　　　　九十二年度交聲字第五六六號
　　原處分機關　交通部公路總局新竹區監理所桃園監理站
　　異　議　人
　　即受處分人　甲○○
右列受處分人因違反道路交通管理處罰條例案件，對於交通部公路總局新竹區監理所
中壢監理站中華民國九十二年十二月九日所為之處分（原處分案號：壢監裁字第裁五
三─ＣＶ0000000號）聲明異議，本院裁定如左：
    主    文
異議駁回。
    理  由
一、按禁止臨時停車線，用以指示禁止臨時停車路段，本標線為紅色實線，禁止時間
    原則為全日二十四小時，道路交通標誌標線號誌設置規則第一百六十九條定有明
    文。道路交通安全規則第一百十二條第一項第一款復規定，在禁止臨時停車處所
    不得停車。次按汽車駕駛人停車時，在禁止臨時停車處所停車者，處新臺幣（下
    同）六百元以上一千二百元以下罰鍰，道路交通管理處罰條例第五十六條第一項
    第一款定有明文。又按「臨時停車」，係指車輛因上、下人、客，裝卸物品，其
    引擎未熄火，停止時間未滿三分鐘，保持立即行駛之狀態；「停車」，則指車輛
    停放於道路兩側或停車場所，而不立即行駛者，道路交通管理處罰條例第三條第
    九款、第十款亦分別規定甚明。
二、原處分意旨略以：本件異議人即受處分人甲○○駕駛車牌號碼ＫＸ－七一三七號
    自小客車，於民國九十二年十一月十二日九時三十八分許，在臺北縣新莊市○○
    路設有禁止停車之紅色實線路段上，違規停車，經臺北縣警察局新莊分局警員掣
    單舉發，認其違反道路交通管理處罰條例第五十六條第一項第一款之規定，並拍
    照存證，嗣經原處分機關即交通部公路總局新竹區監理所中壢監理站依上開規定
    及違反道路交通管理事件統一裁罰標準及處理細則等規定，於九十二年十二月九
    日裁處受處分人罰鍰新臺幣（下同）九百元。
三、受處分人聲明異議則以：伊確實有於九十二年十一月十二日九時許將車牌號碼Ｋ
    Ｘ－七一三七號自小客車停放在臺北縣新莊市○○路，惟該處有相當於一輛車輛
    長度並未劃上紅線，伊並無將車輛停放在紅線區域上，另縱令伊停放車輛有違規
    情事，亦僅是臨時停車而應依違反道路交通管理處罰條例第五十五條第一項第三
    款規定處罰，原處分機關逕以違反道路交通管理處罰條例第五十六條第一項第一
    款規定舉發，顯然不當云云。
四、經查：異議人前揭違規之事實，業經證人即本件取締之員警繆大俊到庭證稱：當
    時異議人的車子是停在紅線空缺路段上，異議人的車子前輪在空格上並沒有壓線
    ，但後輪已經壓在紅線上了，當時異議人有來申訴，我有去現場拍照，我丈量該
    紅線缺口路段處是二百八十公分，丈量結果我有送到六組刑事組，而異議的人車
    長四百四十四點五公分，且我想應該是當初劃線時，有貨車停在上面，主管機關
    沒有辦法劃，但事後已經補劃上去了，該路段一看就知道不能停車等語明確（見
    九十三年五月二十六日訊問筆錄），且經本院依職權函詢臺北縣政府結果，亦認
    本件違規路段，原應為全段設置禁止臨時停車紅線，該處並未規劃故意設計之空
    缺路段，而係標線脫落所致，另依現場照片所示，脫落部分約二百公分，該空間
    僅能容納機車停放，不足以停放汽車等語，有該府九十三年五月二十七日北府交
    工字第○九三○三九七三六○號函一份及臺北縣政府警察局新莊分局於九十三年
    二月二十三日新警交裁字第○九三○○○五一三九號函檢送之現場照片一份在卷
    可稽，又觀諸卷附取締照片二幀所示，異議人所駕駛前開車輛之後車輪係分跨在
    紅色標線延伸之兩側等情，足認本件違規地點縱有未劃紅線之空缺路段，然因該
    空缺路段僅足停放機車，客觀上並無從讓人誤認可停放一般汽車之情，而被告將
    車輛停放於此處空缺路段上，仍屬停放於禁止臨時停車處所，其違規情事甚明，
    異議人具狀辯稱是因為該處有相當於一車輛之空缺路段並未上紅線，故伊才將車
    輛停放於該處云云，已非可採。此外，並有臺北市政府警察局九十二年十一月十
    二日北縣警交大字第ＣＶ0000000號舉發違反道路交通管理事件通知單、
    交通部公路總局新竹區監理所桃園監理站九十二年十二月九日壢監字第裁五三—
    ＣＶ0000000號號違反道路交通管理事件裁決書各一份附卷可佐。又依異
    議人於申訴書及異議狀所述其係於九十二年十一月十二日九時十五分許將車輛停
    放臺北縣新莊市○○路後離去，而至警員於九十二年十一月十二日九十三十八分
    許摯單舉發，既已歷時二十三分鐘之久，堪認異議人車輛停止時間已超過三分鐘
    ，且異議人當時並未在駕駛座上，其車輛顯然未能保持立即行駛之狀態，另當時
    異議人亦非因上、下人、客、裝卸物品而停車，故異議人當時係「停車」而非臨
    時停車甚明，異議人另辯稱其係臨時停車乙節，實不足採。從而，本件事證明確
    ，異議人駕駛汽車有前述在禁止臨時停車處所停車之違規行為，已堪認定。故原
    處分機關依前揭道路交通管理處罰條例第五十六條第一項第一款規定，裁處受處
    分人罰鍰九百元，核無違誤，本件異議人之異議為無理由，應予駁回。
五、據上論斷，應依道路交通案件處理辦法第十九條，裁定如主文。
中      華      民      國    九十三    年      六     月      十八     日
                                  臺灣桃園地方法院交通法庭
          法  官  賴淑美
右正本證明與原本無異。
如不服本裁定應於送達後五日內向本院提出抗告狀。
                                      書記官  簡維萍
中      華      民      國    九十三    年      六     月      十八     日
